【裁判字號】    98,聲,631
【裁判日期】    980622
【裁判案由】    返還擔保金
【裁判全文】
臺灣臺南地方法院民事裁定               98年度聲字第631號
聲  請  人  甲○○○
相  對  人  國泰世華商業銀行股份有限公司
法定代理人  乙○○
相  對  人  玉山商業銀行股份有限公司
                        7號
法定代理人  丙○○
                        7號
相  對  人  臺灣土地銀行股份有限公司
法定代理人  丁○○
上列當事人間聲請返還擔保金事件，本院裁定如下：
    主  文
本院九十八年度存字第二四一號擔保提存事件，聲請人所提存之
擔保金新臺幣貳拾陸萬伍仟元，准予返還。
聲請程序費用由相對人負擔。
    理  由
一、按應供擔保之原因消滅者，法院應依供擔保人之聲請，以裁
    定命返還其提存物，民事訴訟法第104條第1項第1款定有明
    文。前開規定，於其他依法令供訴訟上之擔保者準用之，並
    為同法第106條所明定。又民事訴訟法第104條第1項第1款所
    謂應供擔保之原因消滅者，於提起異議之訴聲請停止執行而
    供擔保之情形，因係擔保執行債權人因停止執行所應受之損
    害，故必待無損害發生，或執行債務人本案勝訴確定，或就
    所生之損害已經賠償時，始得謂供擔保之原因消滅。
二、本件聲請意旨以：聲請人與相對人間本院97年度訴字第1771
    號第三人異議之訴事件，聲請人聲請停止強制執行，前遵本
    院98年度聲字第30號民事裁定，提供新臺幣265,000元為擔
    保，並以本院98年度存字第241號擔保提存事件提存後，就
    本院97年度執字第17450號強制執行事件強制執行程序於本
    院97年度訴字第1771號第三人異議之訴判決確定或和解、撤
    回前應暫予停止，嗣本院97年度訴字第1771號第三人異議之
    訴判決上開強制執行事件就聲請人所有臺南縣北門鄉○○段
    174建號、門牌號碼為臺南縣北門鄉保吉村蚵寮289號之未辦
    理保存登記建物之強制執行程序應予撤銷確定，供擔保之原
    因業已消滅，爰依法聲請准予返還擔保金等語。
三、經查：聲請人上開主張，業據其提出本院98年度聲字第30號
    民事裁定影本、本院98年度存字第241號提存書影本、本院
    97年度訴字第1771號民事判決暨確定證明書影本各1份為證
    ，並經本院依職權調閱本院97年度訴字第1771號第三人異議
    之訴民事卷宗、本院98年度聲字第30號停止執行民事卷宗及
    本院98年度存字第241號擔保提存卷宗核閱屬實，聲請人供
    擔保停止執行之目的，係在擔保相對人因停止強制執行程序
    所可能遭受之損害，而該強制執行事件之執行名義，既經聲
    請人提起第三人異議之訴並已獲得全部勝訴確定，顯見相對
    人此部分之執行名義確定不存在而無執行之權源，則其並無
    因聲請人供擔保停止執行而受有任何損害之可能，應可認定
    。從而，聲請人供擔保之原因應已消滅，其聲請返還該擔保
    金，於法有據，應予准許。
四、依民事訴訟法第95條、第78條、第85條第1項，裁定如主文
    。
中    華    民    國    98    年    6     月    22    日
                  民事第二庭    法  官  張桂美
以上正本證明與原本無異。
如對本裁定抗告，須於裁定送達後10日內向本院提出抗告狀，並
應繳納抗告費新臺幣1,000元。
中    華    民    國    98    年    6     月    22    日
                                書記官  謝安青


司法院資訊處製作；財團法人民間司法改革基金會備份。
